臺灣高等法院刑事裁定
111年度聲字第3393號
聲  請  人  臺灣高等檢察署檢察官
受  刑  人  劉育昇



上列聲請人因受刑人數罪併罰有二裁判以上，聲請定其應執行之
刑（聲請案號：臺灣高等檢察署111年度執聲字第1635號），本
院裁定如下：
    主  文
劉育昇犯如附表所示各罪所處之刑，其中有期徒刑部分，應執行
有期徒刑肆年。
    理  由
一、聲請意旨略以：受刑人劉育昇（下稱受刑人）因偽造文書等
    數罪，先後經判決確定如附表，應依刑法第53條、第50條第
    1項第1款、第2項、第51條第5款規定，定其應執行之刑，爰
    依刑事訴訟法第477條第1項聲請裁定等語。
二、按裁判確定前犯數罪者，併合處罰之，而數罪併罰有二以上
    裁判者，應定其應執行之刑，其宣告多數有期徒刑者，於各
    刑中之最長期以上，各刑合併之刑期以下，定其刑期，但不
    得逾30年，刑法第50條、第51條第5款、第53條分別定有明
    文。再按刑事訴訟法第370條第2項、第3項，已針對第二審
    上訴案件之定應執行之刑，明定有不利益變更禁止原則之適
    用，於分屬不同案件之數罪併罰有應更定執行刑者，本於同
    為定刑裁定應為相同處理之原則，法院於裁定定應執行之刑
    時，自仍應有不利益變更禁止原則法理之考量，亦即另定之
    執行刑，其裁量所定之刑期，不得較重於前定之執行刑加計
    後裁判宣告之刑之總和，否則即與法律秩序理念及法律目的
    之內部界限有違（最高法院103年度第14次刑事庭決議及最
    高法院93年度台非字第192號判決意旨參照）。
三、經查：
  ㈠參酌最高法院110年度台抗大字第489號裁定宜予受刑人陳述
    意見機會之意旨，受刑人已於其定刑聲請切結書表示對本件
    定應執行刑案件的意見(見本院卷第9頁)，合先敘明。
  ㈡受刑人因偽造文書等案件，先後經法院判決判處如附表所示
    之刑，且咸經確定在案（均詳如附表所示），而本院為附表
    所示案件犯罪事實最後判決之法院，有本院被告前案紀錄表
    及各該刑事裁判附卷可稽。又其中受刑人所犯如附表編號6
    所示之案件，為得易科罰金之罪；如附表編號1至5、7至9之
    案件則為不得易科罰金之罪，屬刑法第50條1項但書第1款之
    情形。茲檢察官依受刑人請求聲請定其應執行之刑，此有受
    刑人民國111年9月15日親自簽名之定刑聲請切結書存卷足參
    （見本院卷第9頁），本院審核認聲請為正當，應定其應執
    行之刑。
  ㈢爰審酌受刑人所犯如附表編號1至5所示之罪均為共同行使公
    務員登載不實文書罪，其行為手段乃是配合不肖警員假職務
    上權力濫權、造假檢舉他人施用毒品，嚴重影響警察、司法
    形象及浪費緝毒資源甚鉅；附表編號6所示之竊盜罪，乃欠
    缺尊重他人財產法益之守法觀念所犯之罪；如附表編號7所
    示者為共同犯非法寄藏空氣槍罪，漠視法令之禁制致惡化治
    安，嚴重損及公益，及附表編號8至9所示之行使偽造私文書
    、偽造準私文書等罪，均為以偽造身分證等證件冒用他人名
    義向金融、保險行業詐貸金錢，侵害被害人財產之舉，損及
    戶政等機關管理各該資料之正確性，破壞社會秩序，亦損及
    人與人互動之基本信賴，並參以附表所示各罪對社會所造成
    危害輕重有別，並斟酌本件對全體犯罪應予之整體非難評價
    程度，暨前述各罪定應執行刑之外部界限（各宣告刑中刑期
    最長之有期徒刑1年8月以上，各刑合併計算之刑期8年4月）
    ，及不利益變更禁止原則（附表編號1至7、8至9所示之罪曾
    經分別定應執行有期徒刑3年、1年4月，合計刑期為有期徒
    刑4年4月）等應遵守之內部界限，就有期徒刑部分，定其應
    執行之刑如主文所示。至聲請書雖另請求依「刑法第51條第
    7款」規定定其執行刑，然附表所示各罪中，僅附表編號7所
    處宣告刑有併科罰金之諭知，尚無宣告多數罰金刑之情，足
    見上開聲請意旨顯屬贅載，附此敘明。
四、依刑事訴訟法第477條第1項，刑法第50條第1項第1款、第2
    項、第51條第5款、第53條，裁定如主文。
中　　華　　民　　國　　111 　年　　10　　月　　18　　日
                  刑事第十五庭  審判長法  官  陳芃宇
                                      法  官  余銘軒
                                      法  官  陳俞伶
以上正本證明與原本無異。
如不服本裁定，應於收受送達後五日內向本院提出抗告狀。
                                      書記官  朱家麒
中　　華　　民　　國　　111 　年　　10　　月　　18　　日
附表： 
編        號            1          2          3 罪        名  共同行使公務員登載不實文書罪 共同行使公務員登載不實文書罪 共同行使公務員登載不實文書罪 宣   告   刑  有期徒刑1年 有期徒刑1年 有期徒刑1年 犯 罪 日 期  108年1月10日 108年1月16日 108年1月17日 偵查（自訴）機關年度案號             臺灣新北地方檢察署108年度偵字第8975、11067號   最後事實審 法    院                        臺灣新北地方法院    案    號                      109年度審訴字第217號         判決日期                          109年3月30日   確定判決 法    院                        臺灣新北地方法院    案    號                      109年度審訴字第217號         確定日期                          109年5月6日   可否易科罰金          否         否         否 備        註               臺灣新北地方檢察署109年度執字第7695號     編號1至7經臺灣臺北地方法院109年度聲字第2589號裁定應執行有期徒刑3年   

編        號            4          5          6 罪        名  共同行使公務員登載不實文書罪 共同行使公務員登載不實文書罪 竊盜罪 宣   告   刑  有期徒刑1年 有期徒刑1年 有期徒刑3月 犯 罪 日 期  108年1月18日 108年2月26日 108年3月29日17時18分許 偵查（自訴）機關年度案號  臺灣新北地方檢察署108年度偵字第8975、11067號  臺灣新北地方檢察署108年度偵緝字第2625號 最後事實審 法    院               臺灣新北地方法院  臺灣新北地方法院  案    號           109年度審訴字第217號       109年度審易字第1175號  判決日期                109年3月30日  109年7月16日 確定判決 法    院               臺灣新北地方法院  臺灣新北地方法院  案    號           109年度審訴字第217號       109年度審易字第1175號  確定日期                 109年5月6日  109年8月19日 可否易科罰金           否         否         是 備        註  臺灣新北地方檢察署109年度執字第7695號  臺灣新北地方檢察署109年度執字第13048號   編號1至7經臺灣臺北地方法院109年度聲字第2589號裁定應執行有期徒刑3年   

編        號            7          8          9 罪        名  共同犯非法寄藏空氣槍罪 行使偽造私文書罪 行使偽造準私文書罪 宣   告   刑  有期徒刑1年8月，併科罰金新臺幣50000元 有期徒刑10月 有期徒刑7月 犯 罪 日 期  106年12月7日2時18分起至同年月9日20時許間 107年8月間至同年10月19日16時36分許間 107年8月間至同年10月30日間 偵查（自訴）機關年度案號  臺灣臺北地方檢察署106年度偵字第28193、28200號、107年度偵字第2350、4782號 臺灣新北地方檢察署108年度偵緝字第2623、2624號  最後事實審 法    院 臺灣臺北地方法院                 臺灣高等法院   案    號 107年度訴字第108號              111年度上訴字第570號   判決日期 109年9月23日                  111年5月31日  確定判決 法    院 臺灣臺北地方法院                  最高法院   案    號 107年度訴字第108號              111年度台上字第3800號   確定日期 109年11月3日                  111年8月17日  可否易科罰金            否           否          否 備        註  臺灣臺北地方檢察署109年度執字第6867號 臺灣新北地方檢察署111年度執字第8434號，原判決已定應執行有期徒刑1年4月    編號1至7經臺灣臺北地方法院109年度聲字第2589號裁定應執行有期徒刑3年